---
title: "Modelos de Abuelos"
output: html_document
---

```{r setup, include=FALSE}
knitr::opts_chunk$set(echo = TRUE)
```
 
```{r lectura de librerias}
library(readr)
library(dplyr,warn.conflicts = FALSE)
library(tidyr,warn.conflicts = FALSE)
library(tidyverse,warn.conflicts = FALSE)
library(lubridate,warn.conflicts = FALSE)
library(writexl)
library(caTools)
library(caret)
library(Metrics)
```

```{r Lectura de bases de datos para Abuelos}

Caracteristicas_hogar <- read.csv2("Caracteristicas y composicion del hogar.csv", 
    header=TRUE, row.names=NULL, dec=";")

Condiciones_HogarBienes <- read.csv2("Condiciones de vida del hogar y tenencia de bienes.csv", 
    header=TRUE, row.names=NULL, dec=";")

Datos_de_Vivienda <- read.csv2("Datos de la vivienda.csv", 
    header=TRUE, row.names=NULL, dec=";")

ServiciosHogar <- read.csv2("Servicios del hogar.csv", 
    header=TRUE, row.names=NULL, dec=";")

Tecnologias_info_y_comunicacion <- read.csv2("Tecnologias de informacion y comunicacion.csv", 
    header=TRUE, row.names=NULL, dec=";")

tenenciafinanciacion <- read.csv2("Tenencia y financiacion de la vivienda que ocupa el hogar.csv", 
    header=TRUE, row.names=NULL, dec=";")

Salud <- read.csv2("Salud.csv", 
    header=TRUE, row.names=NULL, dec=";")
```

Ingenieria de Caracteristicas


X1: Edad
De la base de datos Caracteristicas y composicion del hogar se toma la variable P6040 que indica cuantos años ha cumplido

X2:Estado Civil 
De la base de datos Caracteristicas y composicion del hogar se toma la variable P5502 y se redimensiona ,pasando de 1 a 6 , a 1 a 5
siendo el nuevo 1 =viudo, 2=Divorciado,3=Soltero,4=Union Libre,5=Casado 

X3:Sensacion de seguridad
De la base de datos Condiciones de vida del hogar y tenencia de bienes se toma la variable P9010 , la cual toma valores de 1 para seguro y 2 para inseguro

X4:Condicion del Hogar
De la base de datos Condiciones de vida del hogar y tenencia de bienes se toma la variable P9030 , la cual toma valores de 1 a 4 , siendo 1   bueno ,2 siendo regular, 3 siendo malo y  4  muy malo


X5:Tenencia de bienes principales
De la base de datos Condiciones de vida del hogar y tenencia de bienes usando las variables P1077S1,P1077S2,P1077S3,P1077S4,P1077S15,P1077S16,P1077S17 indican con 1 si la persona posee el bien de la variable y 2 para negarlo.
La lista de bienes que considero fundamentales son Maquina lavadora de ropa, Nevera,Estufa electrica,horno de Gas, Moto,Carro y Bicicleta , ya que constituyen necesidades basicas para la alimentacion adecuada y el transporte. 
la variable se transforma y cambia la opcion de 2 de negarlo por un 0 y se suman todas , para indicar cuantos bienes principales posee.

X6:Tenencia de bienes Secundarios
De la base de datos Condiciones de vida del hogar y tenencia de bienes usando las variables P1077S5,P1077S6,P1077S7,P1077S8,P1077S9,P1077S10,P1077S11,P1077S12,P1077S13,P1077S14,P1077S19,P1077S20,P1077S21,P1077S22,P1077S23,P1077S27 indican con 1 si la persona posee el bien de la variable y 2 para negarlo.
la lista de bienes que  considero secundarios son( Calentador de agua, tv a color convencional,tv lcd plasma,reproductor de video , equipo de sonido, aire acondicionado, ventilador,reproductor digital, servicio de tv,camara,portatil,computador de escritorio,tablet y plancha)

la variable se transforma y cambia la opcion de 2 de negarlo por un 0 y se suman todas , para indicar cuantos bienes secundarios posee.

X7:Salud
De la base de datos Salud se obtiene la variable P6127 que nos indica como de salud se siente en general la persona , tomando valores de 1 a 4	,siendo 1  muy bueno ,2 siendo bueno, 3 siendo regular y  4  malo

X8:Servicios Basicos
De la base de datos Caracteristicas y composicion del hogar usando las variables P8520S1,P8520S3,P8520S4,P8520S5 indican con 1 si la persona posee el servicio de la variable y 2 para negarlo.
Los servicios son (Energia electrica , Recoleccion de basuras, Acueducto y Alcantarillado)

la variable se transforma y cambia la opcion de 2 de negarlo por un 0 y se suman todas , para indicar cuantos servicios basicos posee.

Y: Satisfaccion
De la base de datos Caracteristicas y composicion del hogar tomamos la variable P1895 que indica la satisfaccion de 0 a 10, siendo 0 lo mas insatisfecho con la vida y 10 lo mas satifecho con la vida

```{r Correccion de x2}
Caracteristicas_hogar_aux<-Caracteristicas_hogar
Caracteristicas_hogar_aux["P5502"][Caracteristicas_hogar_aux["P5502"] == 1] <- 14
Caracteristicas_hogar_aux["P5502"][Caracteristicas_hogar_aux["P5502"] == 2] <- 14
Caracteristicas_hogar_aux["P5502"][Caracteristicas_hogar_aux["P5502"] == 3] <- 11
Caracteristicas_hogar_aux["P5502"][Caracteristicas_hogar_aux["P5502"] == 4] <- 12
Caracteristicas_hogar_aux["P5502"][Caracteristicas_hogar_aux["P5502"] == 5] <- 13
Caracteristicas_hogar_aux["P5502"][Caracteristicas_hogar_aux["P5502"] == 6] <- 15

Caracteristicas_hogar_aux["P5502"][Caracteristicas_hogar_aux["P5502"] == 11] <- 1
Caracteristicas_hogar_aux["P5502"][Caracteristicas_hogar_aux["P5502"] == 12] <- 2
Caracteristicas_hogar_aux["P5502"][Caracteristicas_hogar_aux["P5502"] == 13] <- 3
Caracteristicas_hogar_aux["P5502"][Caracteristicas_hogar_aux["P5502"] == 14] <- 4
Caracteristicas_hogar_aux["P5502"][Caracteristicas_hogar_aux["P5502"] == 15] <- 5
```




```{r x1 x2 y}
Caracteristicas_Abuelo<-Caracteristicas_hogar_aux %>%
  dplyr::select(ï..DIRECTORIO,SECUENCIA_ENCUESTA,SECUENCIA_P,FEX_C,P6040,P1895,P5502)%>%
  dplyr::filter(P6040>44)%>%
  rename(Satisfaccion=P1895)%>%
  rename(Edad=P6040,
         Estado_Civil=P5502)

```

Por el analisis descriptivo, se acordo que se usara el 60% de las personas de 45 años o mas.
```{r sesenta por ciento}
Partir=sample.split(Caracteristicas_Abuelo,SplitRatio = 0.6)
Caracteristicas_de_Abuelo=subset(Caracteristicas_Abuelo,Partir==TRUE)
```



```{r Correccion x5 x6}
Condiciones_HogarBienes2<-Condiciones_HogarBienes
Condiciones_HogarBienes2["P1077S1"][Condiciones_HogarBienes2["P1077S1"] == 2] <- 0
Condiciones_HogarBienes2["P1077S2"][Condiciones_HogarBienes2["P1077S2"] == 2] <- 0
Condiciones_HogarBienes2["P1077S3"][Condiciones_HogarBienes2["P1077S3"] == 2] <- 0
Condiciones_HogarBienes2["P1077S4"][Condiciones_HogarBienes2["P1077S4"] == 2] <- 0
Condiciones_HogarBienes2["P1077S5"][Condiciones_HogarBienes2["P1077S5"] == 2] <- 0
Condiciones_HogarBienes2["P1077S6"][Condiciones_HogarBienes2["P1077S6"] == 2] <- 0
Condiciones_HogarBienes2["P1077S7"][Condiciones_HogarBienes2["P1077S7"] == 2] <- 0
Condiciones_HogarBienes2["P1077S8"][Condiciones_HogarBienes2["P1077S8"] == 2] <- 0
Condiciones_HogarBienes2["P1077S9"][Condiciones_HogarBienes2["P1077S9"] == 2] <- 0
Condiciones_HogarBienes2["P1077S10"][Condiciones_HogarBienes2["P1077S10"] == 2] <- 0
Condiciones_HogarBienes2["P1077S11"][Condiciones_HogarBienes2["P1077S11"] == 2] <- 0
Condiciones_HogarBienes2["P1077S12"][Condiciones_HogarBienes2["P1077S12"] == 2] <- 0
Condiciones_HogarBienes2["P1077S13"][Condiciones_HogarBienes2["P1077S13"] == 2] <- 0
Condiciones_HogarBienes2["P1077S14"][Condiciones_HogarBienes2["P1077S14"] == 2] <- 0
Condiciones_HogarBienes2["P1077S15"][Condiciones_HogarBienes2["P1077S15"] == 2] <- 0
Condiciones_HogarBienes2["P1077S16"][Condiciones_HogarBienes2["P1077S16"] == 2] <- 0
Condiciones_HogarBienes2["P1077S17"][Condiciones_HogarBienes2["P1077S17"] == 2] <- 0
Condiciones_HogarBienes2["P1077S18"][Condiciones_HogarBienes2["P1077S18"] == 2] <- 0
Condiciones_HogarBienes2["P1077S19"][Condiciones_HogarBienes2["P1077S19"] == 2] <- 0
Condiciones_HogarBienes2["P1077S20"][Condiciones_HogarBienes2["P1077S20"] == 2] <- 0
Condiciones_HogarBienes2["P1077S21"][Condiciones_HogarBienes2["P1077S21"] == 2] <- 0
Condiciones_HogarBienes2["P1077S22"][Condiciones_HogarBienes2["P1077S22"] == 2] <- 0
Condiciones_HogarBienes2["P1077S23"][Condiciones_HogarBienes2["P1077S23"] == 2] <- 0
Condiciones_HogarBienes2["P1077S27"][Condiciones_HogarBienes2["P1077S27"] == 2] <- 0
```



```{r x3 x4 x5 x6}
Condiciones_HogarBienes1<-Condiciones_HogarBienes2 %>%
  dplyr::select(ï..DIRECTORIO,SECUENCIA_ENCUESTA,SECUENCIA_P,P9010,P9030,P1077S1,P1077S1,P1077S2,P1077S3,P1077S4,P1077S5,P1077S6,
          P1077S7,P1077S8,P1077S9,P1077S10,P1077S11,P1077S12,P1077S13,P1077S14,P1077S15,P1077S16,P1077S17,
          P1077S19,P1077S20,P1077S21,P1077S22,P1077S23,P1077S27)%>%
  mutate(Tenencia_de_bienes_importantes=P1077S1+P1077S2+P1077S3+P1077S4+P1077S15+P1077S16+P1077S17)%>%
  mutate(Tenencia_de_bienes_secundarios=P1077S5+P1077S6+
          P1077S7+P1077S8+P1077S9+P1077S10+P1077S11+P1077S12+P1077S13+P1077S14+
          P1077S19+P1077S20+P1077S21+P1077S22+P1077S23+P1077S27)%>%
  mutate(Sensacion_de_seguridad=P9010)%>%
  mutate(Condicion_del_Hogar=P9010)

Condiciones_HogarAbuelo<-Condiciones_HogarBienes1%>%
  dplyr::select(ï..DIRECTORIO,SECUENCIA_ENCUESTA,SECUENCIA_P,Sensacion_de_seguridad,Condicion_del_Hogar,
                 Tenencia_de_bienes_importantes,Tenencia_de_bienes_secundarios)
  
```

```{r x7}
SaludAbuelo<-Salud%>%
    dplyr::select(ï..DIRECTORIO,SECUENCIA_ENCUESTA,SECUENCIA_P,P6127)%>%
    rename(Salud=P6127)
```


```{r correcion x8}
Datos_de_ViviendaAux<-Datos_de_Vivienda
Datos_de_ViviendaAux["P8520S1"][Datos_de_ViviendaAux["P8520S1"] == 2] <- 0
Datos_de_ViviendaAux["P8520S3"][Datos_de_ViviendaAux["P8520S3"] == 2] <- 0
Datos_de_ViviendaAux["P8520S4"][Datos_de_ViviendaAux["P8520S4"] == 2] <- 0
Datos_de_ViviendaAux["P8520S5"][Datos_de_ViviendaAux["P8520S5"] == 2] <- 0
```

```{r x8}
Datos_de_ViviendaAbuelo<-Datos_de_ViviendaAux%>%
  dplyr::select(ï..DIRECTORIO,SECUENCIA_ENCUESTA,SECUENCIA_P,FEX_C,P8520S1,P8520S3,P8520S4,P8520S5,P4065S1,P4065S4,P5661S4,P5661S9,P5661S7,P5661S6,P3157)%>%
    mutate(Servicios_Basicos=P8520S1+P8520S3+P8520S4+P8520S5)%>%
  dplyr::select(ï..DIRECTORIO,SECUENCIA_ENCUESTA,SECUENCIA_P,FEX_C,Servicios_Basicos)

```



```{r Unificacion bases}
Union1<- merge(Caracteristicas_de_Abuelo,Condiciones_HogarAbuelo)
Union2<-merge(Union1,Datos_de_ViviendaAbuelo)
Union<- merge(Union2,SaludAbuelo) 

```

```{r}
BaseFinalAbuelo<-Union%>%
  dplyr::select(-ï..DIRECTORIO,-SECUENCIA_ENCUESTA,-SECUENCIA_P,-FEX_C)
  
```

```{r}
Partir2=sample.split(BaseFinalAbuelo,SplitRatio = 0.8)
DatosEntrenamientoAbuelo=subset(BaseFinalAbuelo,Partir2==TRUE)
DatosValidacionAbuelo=subset(BaseFinalAbuelo,Partir2==FALSE)
```

```{r}
pairs(DatosEntrenamientoAbuelo)
```

```{r}
names(BaseFinalAbuelo)
```


```{r}
set.seed(20220428) 

Control_abuelos<-trainControl(method = "cv",number = 20)

Aproximacion_abuelos<-train(Satisfaccion ~ Edad+Estado_Civil+Sensacion_de_seguridad+Condicion_del_Hogar+Tenencia_de_bienes_importantes+Tenencia_de_bienes_secundarios
                   +Servicios_Basicos+Salud,
             data       = BaseFinalAbuelo,
             method     = "knn",
             preProcess = c("center","scale"),
             tuneGrid   = expand.grid(k = 1:30),
             trControl  = Control_abuelos,
             metric     = "RMSE")
```

```{r}
Aproximacion_abuelos
```

se escoge un k=30 para este caso , evaluando en numero de k altos se aplana 1.70


```{r}
XA_Natural<- subset(BaseFinalAbuelo,select=c(Edad,Estado_Civil,Sensacion_de_seguridad,Condicion_del_Hogar,Tenencia_de_bienes_importantes,
                                                   Tenencia_de_bienes_secundarios,Servicios_Basicos,Salud))
YA <- BaseFinalAbuelo$Satisfaccion
XA_Centrada <- scale(XA_Natural,center = TRUE, scale = TRUE)
media_totalA <- attr(XA_Centrada,'scaled:center')
desviacion_estandar_A <- attr(XA_Centrada,'scaled:scale')
```

se crea un  modelo KNN con K=30 vecinos

```{r}
modelo_knn_k30A <- knnreg(x=XA_Centrada,y=YA,k=30)
```


```{r}
modelo_knn_k30A
```
```{r}
save(file="modeloAbuelo.RData",list=c("modelo_knn_k30A",
                                   "media_totalA",
                                   "desviacion_estandar_A"))
```




