---
title: "Modelo de Ninos"
output: html_document
---

```{r setup, include=FALSE}
knitr::opts_chunk$set(echo = TRUE)
```

```{r Lectura de librerias}
library(readr)
library(dplyr,warn.conflicts = FALSE)
library(tidyr,warn.conflicts = FALSE)
library(tidyverse,warn.conflicts = FALSE)
library(lubridate,warn.conflicts = FALSE)
library(writexl)
library(caTools)
library(caret)
library(Metrics)
```

```{r Bases de datos para trabajar con niños}

Caracteristicas_hogar <- read.csv2("Caracteristicas y composicion del hogar.csv", 
    header=TRUE, row.names=NULL, dec=";")


Educacion <- read.csv2("Educacion.csv", 
    header=TRUE, row.names=NULL, dec=";")


Salud <- read.csv2("Salud.csv", 
    header=TRUE, row.names=NULL, dec=";")


Tecnologias_info_y_comunicacion <- read.csv2("Tecnologias de informacion y comunicacion.csv", 
    header=TRUE, row.names=NULL, dec=";")


Trabajoinfantil <- read.csv2("Trabajo infantil.csv", 
    header=TRUE, row.names=NULL, dec=";")
```

las bases de datos que se escogeran para el modelo de niños seran caracteristicas y composicion del hogar , Educacion , Salud, Tecnologias de informacion , Trabajo infantil, las demas bases de datos se excluyeron en el analisis descriptivo.

Ingenieria de caracteristicas:

X1: Edad
De la base de datos Caracteristicas y composicion del hogar se toma la variable P6040 que indica cuantos años ha cumplido

X2: Ocupacion
De la base de datos de Trabajo infantil la variable P400 indica la ocupacion respecto a si busca trabajo o no, tomando rangos de 1 a 6
Siendo 1 trabajando , 2 buscando trabajo , 3 Estudiando , 4 Oficio ,5 Incapacitado para trabajar, 6 Otro

X3:Sabe leer y escribir
De la base de datos Educacion la variable P6160 toma valores para decidir de 1 si sabe leer/escribir y de 2 si no sabe escribir 

X4:Uso de dispositivos electronicos diferentes al celular
De la base de datos de tecnologias de informacion y comunicacion  usando las variables P1910,P1911,P1912 que indican en una escala del 1 al 5 siendo 1 mucho y 5 nada.
los dispositivos son computador de escritorio , portatil y tableta, se separan de celular ya que el celular es siempre un caso aparte , es mas mucho mas accesible y  por lo general limitado que estos dispositivos electronicos
al final tomamos la suma de todos los usos , se divide entre 3 y a ese resultado se castea como entero; y asi tenemos un uso promedio en los 3 dispositivos con la escala  de 1 a 5 de la mimsa manera que como se clasificaron individualmente

x5:Uso de Internet
De la base de datos de tecnologias de informacion y comunicacion usa la variable P1083 que indica cuanto usa una persona un celular en una escala del 1 al 5, siendo 1 mucho y siendo 5 que no usa internet

X6: Uso de Celular
De la base de datos de tecnologias de informacion y comunicacion usa la variable P769 que indica cuanto usa una persona un celular en una escala del 1 al 5, siendo 1 mucho y siendo 5 que no usa un celular en absoluto

x7:Numero de actividades de ocio en internet
De la base de datos de tecnologias de informacion y comunicacion se toman las variables  P1083S3,P1083S,P1083S9,P1083S10,P1083S11 estas fueron seleccionadas ya que indican 1 en caso de que realizen la actividad determinada y 0 en caso de que no la realicen
las  actividades que de ocio para hacer en internet son redes sociales , descargar software/juegos , consulta de medios de comunicacion , television/videos/peliculas y otros.
Al final se suman la cantidad de actividades que realizan y esa es la variable

x8:Numero de actividades de ocio en celulares
De la base de datos de tecnologias de informacion y comunicacion se toman las variables P1080S1,P1080S3,P1080S4,P1080S6 estas fueron seleccionadas ya que indican 1 en caso de que realizen la actividad determinada y 0 en caso de que no la realicen
en este caso las actividades de ocio que se seleccionaron fueron llamadas personales , mensajeria instantanea , uso de internet u otros.
Al final se suman la cantidad de actividades que realizan y esa es la variable

X9:Salud
De la base de datos Salud se obtiene la variable P6127 que nos indica como de salud se siente en general la persona , tomando valores de 1 a 4	,siendo 1  muy bueno ,2 siendo bueno, 3 siendo regular y  4  malo


Y: Satisfaccion
De la base de datos Caracteristicas y composicion del hogar tomamos la variable P1895 que indica la satisfaccion de 0 a 10, siendo 0 lo mas insatisfecho con la vida y 10 lo mas satifecho con la vida

Ahora del analisis descriptivo sabiamos que lo niños  no respondieron satisfaccion , asi que teniendo en cuenta la probabilidad de las frecuencias de satisfaccion de todos los demas datos , ademas como no hay relacion aparente entre el grado de satisfaccion y la edad, entonces asignamos a los datos sin responder de los niños una satisfaccion , teniendo en cuenta la probabilidad de las personas que no son niños.


```{r}
Caracteristicas_hogar[is.na(Caracteristicas_hogar)] <-  sample(0:10, sum(is.na(Caracteristicas_hogar)), replace = TRUE,prob=c(0.004002446,0.001978849,0.004872543,0.010769315,0.017456632,0.057297131,0.078209291,0.153674047,0.275552263, 0.161082301,0.235105182))

```

```{r x1 y x3 x2}
CaracteristicasNinos<-Caracteristicas_hogar %>%
  dplyr::select(ï..DIRECTORIO,SECUENCIA_ENCUESTA,SECUENCIA_P,FEX_C,P6040,P1895)%>%
  filter(P6040<13 & P6040>3)%>%
  rename(Satisfaccion=P1895)%>%
  rename(Edad=P6040)

EducacionNinos<-Educacion%>%
  dplyr::select(ï..DIRECTORIO,SECUENCIA_ENCUESTA,SECUENCIA_P,FEX_C,P6160)%>%
  rename(leer_escribir=P6160)

Trabajoinfantil_limpio<-Trabajoinfantil%>%
  dplyr::select(ï..DIRECTORIO,SECUENCIA_ENCUESTA,SECUENCIA_P,FEX_C,P400)%>%
  rename(Ocupacion=P400)
```


```{r x4 x5 x6 x7 x8}
Tecnologias_info_y_comunicacionLimpieza1<- Tecnologias_info_y_comunicacion %>%
  dplyr::select(ï..DIRECTORIO,SECUENCIA_ENCUESTA,SECUENCIA_P,P1910,P1911,P1912,P1084,P1083S3
          ,P1083S8,P1083S9,P1083S10,P1083S11,P769,P1080S1,P1080S3,P1080S4,P1080S6)%>%
  mutate(across(everything(), .fns = ~replace_na(.,0))) %>%
  mutate(n_act_ocio_int=P1083S3+P1083S8+P1083S9+P1083S10+P1083S11)%>%
  mutate(uso_disp_no_cell=as.integer((P1910+P1911+P1912)/3) )%>%
  mutate(n_act_ocio_cell=P1080S1+P1080S3+P1080S4+P1080S6)%>%
  mutate(uso_cell=P769)%>%
    mutate(uso_web=P1084)

Tecnologias_info_y_comunicacionNinos<-  Tecnologias_info_y_comunicacionLimpieza1%>%
  dplyr::select(ï..DIRECTORIO,SECUENCIA_ENCUESTA,SECUENCIA_P,uso_web,uso_cell,n_act_ocio_cell,uso_disp_no_cell,
                 n_act_ocio_int)
```


```{r x9}
SaludNinos<-Salud%>%
    dplyr::select(ï..DIRECTORIO,SECUENCIA_ENCUESTA,SECUENCIA_P,P6127)%>%
    rename(Salud=P6127)
```

Ahora del analisis descriptivo sabiamos que lo niños  no respondieron satisfaccion , asi que teniendo en cuenta la probabilidad de las frecuencias de satisfaccion de todos los demas datos , ademas como no hay relacion aparente entre el grado de satisfaccion y la edad, entonces asignamos a los datos sin responder de los niños una satisfaccion , teniendo en cuenta la probabilidad de las personas que no son niños.




```{r}
UnionN1<- merge(CaracteristicasNinos,EducacionNinos)
UnionN2<-merge(UnionN1,Trabajoinfantil_limpio)
UnionN3<- merge(UnionN2,Tecnologias_info_y_comunicacionNinos) 
UnionN<-merge(UnionN3,SaludNinos) 
```


```{r}
BaseFinalNinos<-UnionN%>%
  dplyr::select(-ï..DIRECTORIO,-SECUENCIA_ENCUESTA,-SECUENCIA_P,-FEX_C)
  
```

```{r}
Partir3=sample.split(BaseFinalNinos,SplitRatio = 0.8)
DatosEntrenamientoNinos=subset(BaseFinalNinos,Partir3==TRUE)
DatosValidacionNinos=subset(BaseFinalNinos,Partir3==FALSE)
```

```{r}
pairs(DatosEntrenamientoNinos)
```
```{r obtencion de nombres}
names(BaseFinalNinos)
```


```{r aproximacion para modelo de niños}
set.seed(20220428) 

control_ninos<-trainControl(method = "LGOCV",p=0.8,number = 1)

aproximacion_ninos<-train(Satisfaccion ~ Edad+leer_escribir+Ocupacion+uso_web+uso_cell+n_act_ocio_cell+uso_disp_no_cell
                    +n_act_ocio_int+Salud,
             data       = BaseFinalNinos,
             method     = "knn",
             preProcess = c("center","scale"),
             tuneGrid   = expand.grid(k = 1:30),
             trControl  = control_ninos,
             metric     = "RMSE")
```


```{r}
aproximacion_ninos
```
se usara un k=29 para el modelo

```{r}
XN_Natural <- subset(BaseFinalNinos,select=c(Edad,leer_escribir,Ocupacion,uso_web,uso_cell,n_act_ocio_cell,uso_disp_no_cell
                    ,n_act_ocio_int,Salud))
YN <- BaseFinalNinos$Satisfaccion
XN_Centrada <- scale(XN_Natural,center = TRUE, scale = TRUE)
media_totalN <- attr(XN_Centrada,'scaled:center')
desviacion_estandarN <- attr(XN_Centrada,'scaled:scale')
```

se crea un  modelo KNN con K=29 vecinos

```{r}
modelo_knn_k29N <- knnreg(x=XN_Centrada,y=YN,k=29)
```

```{r}
save(file="modeloNino.RData",list=c("modelo_knn_k29N",
                                   "media_totalN",
                                   "desviacion_estandarN"))
```


